臺灣桃園地方法院刑事判決　　　九十三年度訴字第一八八三號
　　公　訴　人　臺灣桃園地方法院檢察署檢察官
　　被　　　告　甲○○　男　2.
上列被告因違反槍砲彈藥刀械管條例案件，經檢察官提起公訴（
93年度偵字第15834號），本院判決如下：
    主  文
甲○○未經許可，無故持有具殺傷力之改造手槍，累犯，處有期
徒刑壹年捌月，併科罰金新台幣拾貳萬元；罰金如易服勞役，以
佰元即新台幣玖佰元折算壹日。
扣案如附表編號一、二所示之改造手槍貳支（含彈匣）均沒收。
    事  實
一、甲○○前因贓物案件，經本院以八十九年度易字第三二三二
    號，判處有期徒刑四月確定，於民國九十二年十月二十日執
    行完畢（構成累犯）；詎仍不知悔悟，因與人結怨為求防身
    ，於九十三年七月間某日，在桃園縣大園鄉新坡村某處，向
    綽號「小吳」之成年男子（姓名、年籍均不詳），以新台幣
    （下同）三萬八千元代價，購得仿ＷＡＬＴＨＥＲ廠製ＰＰ
    Ｋ／Ｓ型半自動手槍之改造手槍乙支（彈匣已遺失）、仿Ｆ
    Ｎ廠製半自動手槍之改造手槍乙支，隨即基於非法持有改造
    手槍之犯意隨身攜帶持有，嗣於九十三年八月十八日十六時
    三十分許，在桃園縣中壢市○○○街二三三號三樓，為警搜
    索查獲，併扣得前開半自動改造手槍二支、改造子彈二顆（
    不具殺傷力）及子彈半成品十九顆。
二、案經桃園縣政府警察局龜山分局移送台灣桃園地方法院檢察
    署檢察官偵查起訴。
    理  由
一、上揭犯罪事實，業據被告甲○○於警詢、檢察官偵訊及本院
    審理時坦承不諱。經查：
  (一)被告上開犯行，有扣案改造手槍二支（含彈匣一個，另一把
    彈匣已遺失）、改造子彈二顆、子彈半成品十九顆扣案、照
    片二張附卷足憑。
  (二)再扣案改造半自動手槍二支及改造子彈二顆，經送內政部警
    政署刑事警察局以性能檢驗法、試射法鑑驗結果，認其中(1)
    改造手槍一支（槍枝管制編號為「0000000000」
    ，彈匣已遺失），係仿ＷＡＬＴＨＥＲ廠製ＰＰＫ／Ｓ型口
    徑七點六五ＭＭ之半自動手槍製造之玩具手槍換裝土造金屬
    槍管而成之改造手槍，可以單動方式供擊發適用子彈使用，
    認具殺傷力；(2)另改造手槍（八ＭＭ）一支（槍枝管制編號
    為「0000000000」，含彈匣一個），認係由仿Ｆ
    Ｎ廠製半自動手槍製造之玩具手槍換裝土造金屬槍管而成之
    改造手槍，機械性能良好，可供擊發適用子彈使用，認具殺
    傷力。(3)至扣案子彈二顆，均係具直徑八ＭＭ金屬彈頭之改
    造子彈，經採樣一顆試射，無法擊發，應認不具有殺傷力，
    此有該局九十三年九月十五日刑鑑字第○九三○一七九七九
    九號槍彈鑑定書一份在卷可稽。
  (三)被告上揭自白，核與卷內積極證據相符，洵堪採信，是其本
    件確有未經許可持有具殺傷力之改造手槍之行為，事證明確
    ，犯行堪以認定，應予依法論科。
二、按扣案之改造手槍二支（含彈匣一個，另一把改造手槍之彈
    匣一個已遺失），係屬槍砲彈藥刀械管制條例第四條第一項
    第一款所稱之「手槍」，彈匣則為同條例第四條第三項所規
    範手槍之主要零件；次按，槍砲彈藥刀械管制條例已於民國
    九十四年一月二十六日經總統公布，於同年月二十八日正式
    施行，就未經許可持有具殺傷力之改造手槍之行為，修正施
    行前（舊法）第十一條第四項係規定：「未經許可，持有、
    寄藏或意圖販賣而陳列第一項所列槍砲者，處一年以上七年
    以下有期徒刑，併科新臺幣七百萬元以下罰金」，修正後（
    新法）已刪除第十一條之規定，並改於第八條第四項規定：
    「未經許可，持有、寄藏或意圖販賣而陳列第一項所列槍枝
    者，處三年以上十年以下有期徒刑，併科新台幣七百萬元以
    下罰金」，經比較新、舊法之結果，新法所定刑度顯較舊法
    為重，依刑法第二條第一項但書，自應適用修正前同條例第
    十一條第四項之規定論處。本件被告甲○○未經許可而持有
    具殺傷力之改造手槍，核其所為，係違反修正前槍砲彈藥刀
    械管制條例第十一條第四項之未經許可持有改造手槍罪。爰
    審酌被告年輕力壯，不思戳力正業竟鋌而走險，公然攜槍外
    出，稍受刺激，易擦槍走火，對社會治安危害甚鉅，暨其犯
    罪之動機、目的、手段，犯罪時所受之刺激及其品行、生活
    狀況、智識程度為國中畢業、犯罪所生之損害及犯罪後坦承
    犯行，態度尚可等一切情狀，量處如主文所示之刑，且予併
    科罰金，並就罰金部分諭知易服勞役之折算標準，以資懲儆
    。
三、扣案之改造手槍二支（含彈匣一個，另一把改造手槍之彈匣
    已遺失），均屬槍砲彈藥刀械管制條例管制之物，為違禁物
    ，含彈匣一個，均為槍枝之主要零件，亦為違禁物，依刑法
    第三十八條第一項第一款之規定，併應諭知均沒收之。又槍
    砲彈藥刀械管制條例第四條第一項第二款及第十二條就子彈
    已定義為供各式槍砲所使用，應以具殺傷力為要件，雖具子
    彈外形，惟既為土造子彈，則仍應具備供各式槍砲所使用者
    ，方屬違禁物始在沒收之列，扣案如編號三之土造子彈二顆
    ，業因內政部警政署刑事警察局鑑驗之需而試射擊發（參見
    前開槍彈鑑定書第三頁），鑑餘剩一顆，認不具殺傷力。另
    編號四之子彈半成品十九顆，尚未改造完成，亦不具殺傷力
    ，以及另一把槍枝之彈匣已遺失，不能證明尚存在，為免執
    行上之困擾，爰均不另為沒收之諭知，附此敘明。
四、據上論斷，應依刑事訴訟法第299 條第1 項前段，修正前槍
    砲彈藥刀械管制條例第11條第4 項，刑法第11條前段、第47
    條、第42條第2 項、第38條第1 項第1 款，罰金罰鍰提高標
    準條例第1 條前段、第2 條，現行法規所定貨幣單位折算新
    臺幣條例第2 條，判決如主文。
案經檢察官張啟聰到庭執行職務。
中　　華　　民　　國　　94　　年　　4 　　月　　4 　　日
                  刑事第四庭  審判長法  官  陳世宗
                                    法  官  楊晴翔
                                    法  官  李昆南
附表：
編號  標的名稱  數量  型    式  管制編號      備    註
一、  改造手槍  一枝  仿ＷＡＬＴＨＥＲ廠製ＰＰＫ／Ｓ型口
                      徑七點六五ＭＭ之半自動手槍製造之玩
                      具手槍換槍換裝土造金屬槍管而成之改
                      造手槍（槍枝管制編號：000000
                      0000，彈匣一個已遺失）
二、  改造手槍  一枝  仿ＦＮ廠製半自動手槍製造之玩具手槍
                      換裝土造金屬槍管而成之改造手槍（槍
                      枝管制編號：0000000000，
                      含彈匣一個）
三、  改造子彈  二顆  （直徑八ＭＭ金屬彈頭，鑑定試射一顆
                      ，剩餘一顆，不具殺傷力）
四、  子彈半成品十九顆        （均不具殺傷力）
以上正本證明與原本無異。
如不服本判決，應於送達後10日內，以書狀敘明理由，向本院提
出上訴狀（應附繕本）。
                                    書記官  郭中明
中　　華　　民　　國　　94　　年　　4 　　月　　4 　　日
附本案論罪科刑法條：
修正前槍砲彈藥刀械管制條例第11條第4項
未經許可，持有、寄藏或意圖販賣而陳列第一項所列槍砲者，處
一年以上七年以下有期徒刑，併科新臺幣七百萬元以下罰金。
